臺灣新竹地方法院刑事判決
111年度交簡上字第7號
上  訴  人  臺灣新竹地方檢察署檢察官
被      告  張軒豪



上列上訴人因被告過失傷害案件，不服本院於中華民國110年11
月18日所為110年度竹交簡字第442號第一審簡易判決（起訴書案
號：109年度偵字第10278號），提起上訴，本院管轄之第二審合
議庭判決如下：
    主  文
上訴駁回。
    事  實
一、張軒豪於民國109年2月5日16時22分許，駕駛車牌號碼0000-
    00號自用小客車，沿新竹縣竹北市自強三路內側車道由南往
    北方向行駛，行經自強三路與文興路交岔路口處，欲左轉文
    興路，適逢紅燈開放右轉箭頭綠燈時，本應注意汽車行駛至
    交岔路口，其行進、轉彎應遵守燈光號誌；而依當時天候晴
    、日間有自然光線、路面乾燥、無缺陷亦無障礙物、視距良
    好等情況觀之，並無不能注意之情事，竟疏未注意及此，未
    遵守燈光號誌之指示，而循引導短白虛線左偏、闖越紅燈駛
    入非對稱路口。適有黃瑄履騎駛車牌號碼000-000號普通重
    型機車，沿新竹縣竹北市文興路外側車道由東往西方向綠燈
    直行駛往遠端單行道路段，突見張軒豪未依號誌指示、闖越
    紅燈之自用小客車時，欲閃避已經不及，2車遂發生碰撞，
    致黃瑄履人車倒地，受有右手腕舟狀骨骨折、雙手雙膝擦挫
    傷之傷害。嗣經張軒豪於肇事後，立即停留在現場等候，且
    在有偵查犯罪權限之機關或公務員尚不知何人為肇事者前，
    主動向到場處理之警員坦承肇事，而自願接受裁判，始悉上
    情。
二、案經黃瑄履訴由新竹縣政府警察局竹北分局報告臺灣新竹地
    方檢察署檢察官偵查起訴。
    理  由
壹、程序部分： 
    按被告以外之人於審判外之言詞或書面陳述，除法律有規定
    者外，不得作為證據。被告以外之人於審判外之陳述，經當
    事人於審判程序同意作為證據，法院審酌該言詞陳述或書面
    陳述作成時之情況，認為適當者，亦得為證據。當事人、代
    理人或辯護人於法院調查證據時，知有第159 條第1 項不得
    為證據之情形，而未於言詞辯論終結前聲明異議者，視為有
    前項之同意。刑事訴訟法第159 條第1 項、第159 條之5 分
    別定有明文。經查，本判決所引用被告張軒豪以外之人於審
    判外之陳述之部分供述證據，檢察官、被告於準備程序均表
    示同意有證據能力（本院簡上卷第56頁），且檢察官、被告
    就本案所引用之各該證據方法，均未於言詞辯論終結前聲明
    異議，本院復審酌上開供述證據作成時，並無違法或不當之
    情況；另其餘所依憑判斷之非供述證據，亦無證據證明係違
    反法定程序所取得，且無其他不得作為證據之情形；此外，
    上開各該供述證據及非供述證據，又均無證明力明顯過低之
    情形，復均經本院於審判程序依法進行調查，並予以當事人
    辯論，被告之訴訟防禦權，已受保障，因認上開供述證據及
    非供述證據等證據方法，均適當得為證據，而應認均有證據
    能力。
貳、實體事項：
一、㈠上揭犯罪事實，業據被告於警詢、偵查、原審準備程序、
    本院準備程序及審理時均坦承不諱（10278號偵卷第10頁至
    第12頁、第49頁至第50頁；本院交易字卷第93頁；本院交簡
    上卷第55頁、第85頁），核與證人即告訴人黃瑄履於警詢、
    偵查中之證述（10278號偵卷第4頁至第6頁、第7頁至第8頁
    、第9頁、第49頁至第50頁）情節大致相符，並有道路交通
    事故現場圖、道路交通事故調查報告表㈠、㈡、東元醫療社團
    法人東元綜合醫院診斷證明書、新竹縣政府警察局舉發違反
    道路交通管理事件通知單、新竹縣竹北分局六家派出所110
    報案紀錄單、交通部公路總局新竹區監理所109年12月7日竹
    監鑑字第1090322167號函及其附竹苗區車輛行車事故鑑定會
    竹苗區鑑定意見書、車輛詳細資料報表2份、現場相片及監
    視錄影器翻拍畫面數張（10278號偵卷第19頁、第20頁、第2
    1頁、第22頁至第30頁、第32頁、第33頁、第34頁至第35頁
    、第37頁、第38頁、第54頁至第55頁、第69頁至第72頁）附
    卷可稽，足認被告上開任意性之自白與事實相符，堪以採信
    。
　㈡按汽車行駛至交岔路口，其行進、轉彎，應遵守燈光號誌，
    道路交通安全規則第102條第1項第1款定有明文。經查，被
    告於前揭時、地駕駛自用小客車，自負有上開注意義務，而
    依卷附之道路交通事故調查報告表㈠之記載，被告肇事時之
    路況天候晴、日間有自然光線、路面乾燥、無缺陷亦無障礙
    物、視距良好等情況觀之，並無不能注意之情事，竟仍疏未
    注意，未遵守燈光號誌之指示，而循引導短白虛線左偏、闖
    越紅燈駛入非對稱路口，適有告訴人沿新竹縣竹北市文興路
    外側車道由東往西方向綠燈直行駛往遠端單行道路段，見狀
    閃避不及，2車遂發生碰撞，堪認被告對於本件車禍之發生
    ，確有未遵守燈光號誌之指示之過失，應甚明確。再本件經
    送交通部公路總局新竹區監理所鑑定肇事責任，結果亦認被
    告駕駛自用小客車，行經行車管制號誌路口，未依號誌指示
    行駛，為肇事原因等情，有交通部公路總局新竹區監理所竹
    苗區車輛行車事故鑑定會鑑定意見書1份（10278號偵卷第69
    頁至第72頁）附卷可佐，亦均同此認定。據此，本件車禍既
    係因被告之過失所致，而告訴人亦確因本件車禍受有上開傷
    害，顯然被告之過失與告訴人之傷害間確具有相當因果關係
    無訛。從而，本案事證明確，被告犯行堪以認定，應依法論
    科。
二、論罪科刑：　
　㈠核被告張軒豪所為，係犯刑法第284 條前段之過失傷害罪。
　㈡被告於肇事後於未被有偵查犯罪職權之機關或公務人員發覺
    前，當場坦承為肇事人而自願接受裁判等情，有竹北分局道
    路交通事故肇事人自首情形紀錄表1份附卷可稽（本院交易
    字卷第85頁），是被告對於未發覺之犯罪自首而有自願接受
    裁判之意，爰依刑法第62條前段之規定減輕其刑。
三、駁回上訴之理由： 　　　　
　㈠原審經詳細調查及審理後，基於以上相同之認定，適用刑事
    訴訟法第449條第1項、第3項、第454條第1項，刑法第284條
    前段、第62條前段、第41條第1項前段之規定，認被告輕忽
    行車規則，駕車行駛於路上，對於道路交通安全一切情狀，
    本應謹慎注意，提高警覺，竟疏未注意相關安全防護規定，
    致生本案事故，造成告訴人受有前揭所載之傷害，所為實有
    不該；惟念被告坦承犯行之犯後態度，兼衡被告自述其大專
    畢業之智識程度、案發時職業為商、家庭經濟狀況小康，暨
    被告之素行、被告就本案交通事故之發生為肇事原因、告訴
    人所受傷勢狀況、被告迄未能與告訴人達成和解，獲取告訴
    人諒解等一切情狀，量處拘役50日，並諭知易科罰金之折算
    標準等情。經核原審上開認事用法，均無違誤，量刑亦屬妥
    適，應予維持。
  ㈡上訴人上訴意旨略以：被告迄未與告訴人和解，犯後態度難
    謂良好，原審量刑過輕等語。惟查：　　
  ⒈按刑事審判旨在實現刑罰權之分配的正義，故法院對有罪被
    告之科刑，應符合罪刑相當之原則，使輕重得宜，罰當其罪
    ，以契合社會之法律感情，此所以刑法第57條明定科刑時應
    審酌一切情狀，尤應注意該條所列10款事項以為科刑輕重之
    標準，俾使法院就個案之量刑，能斟酌至當。至於量刑輕重
    ，係屬事實審法院得依職權自由裁量之事項，苟其量刑已以
    行為人之責任為基礎，並斟酌刑法第57條各款所列情狀，而
    未逾越法定刑度或有濫用權限情事，即不得任意指為違法（
    最高法院75年度台上字第7033號判決、103年度台上字第36
    號判決意旨參照）。　
  ⒉原審既於判決理由欄內詳予說明其量刑基礎，且敘明係審酌
    前揭各項情狀，顯已斟酌刑法第57條各款事由，並基於刑罰
    目的性之考量、刑事政策之取向以及行為人刑罰感應力之衡
    量等因素而為刑之量定，且以行為人責任為基礎，未逾越法
    定刑度，亦無違背公平正義之精神，客觀上不生量刑明顯失
    出失入之裁量權濫用情形，核屬法院量刑職權之適法行使，
    難認有何不當而構成應撤銷之事由可言。執此，前揭上訴意
    旨指稱原審量刑過輕等語，尚難認為有據。  
  ⒊從而，上訴意旨仍以被告迄未與告訴人和解之情為爭執，並
    對於原審量刑之自由裁量權限之適法行使，持己見為不同之
    評價，而指摘原判決不當，自難認有理由，應予以駁回。　
據上論斷，應依刑事訴訟法第455條之1第1項、第3項、第368條
，判決如主文。
本案經檢察官林佳穎提起公訴並提起上訴，檢察官劉正祥到庭執
行職務。
中　　華　　民　　國　　111 　年　　6 　　月　　1 　　日
                  刑事第二庭審判長法  官  楊數盈
                                  法  官  郭哲宏
                                  法  官  崔恩寧
以上正本證明與原本無異。
不得上訴。
中　　華　　民　　國　　111 　年　　6 　　月　　1 　　日
                                  書記官  莊琬婷
附錄本案論罪科刑所犯法條：　
刑法第284條前段
因過失傷害人者，處1年以下有期徒刑、拘役或10萬元以下罰金
。